臺灣臺南地方法院刑事判決
111年度交簡上字第41號
上  訴  人
即  被  告  李博信


上列上訴人即被告因公共危險案件，不服本院110年度交簡字第4
163號中華民國111年1月3日第一審刑事簡易判決（聲請簡易判決
處刑案號：110年度偵字第26766號），提起上訴，本院管轄之第
二審合議庭判決如下：
    主  文
上訴駁回。
    事實及理由
一、本案經本院審理結果，認原審以上訴人即被告李博信犯駕駛
    動力交通工具而吐氣所含酒精濃度達每公升零點二五毫克以
    上罪，依刑事訴訟法第449條第1項前段、第454條第2項，刑
    法第185條之3第1項第1款、第41條第1項前段，刑法施行法
    第1條之1第1項規定，量處有期徒刑5月，並諭知有期徒刑如
    易科罰金，以新臺幣1千元折算1日，經核認事用法並無不合
    ，量刑亦稱妥適，應予維持，並引用第一審刑事簡易判決記
    載之事實、證據及理由（詳如附件）。
二、被告李博信雖具狀上訴主張因家中全靠被告撫養，如果入獄
    會造成房貸、車貸、信用卡之信用破產、家庭離婚(餘如刑
    事上訴狀所載，見簡上卷第9、11頁)，原審量處有期徒刑5
    月之刑責過重，希望量處有期徒刑3月(見簡上卷第57頁)云
    云。
三、惟按量刑之輕重，係事實審法院得依職權自由裁量之事項，
    茍已斟酌刑法第57條各款所列情狀而未逾越法定刑度，則不
    得遽指為違法；又刑罰之量定屬法院自由裁量之職權行使，
    但仍應審酌刑法第57條所列各款事由及一切情狀，為酌量輕
    重之標準，並非漫無限制，在同一犯罪事實與情節，如別無
    其他加重或減輕之原因，下級法院量定之刑，亦無過重或失
    輕之不當情形，則上級法院對於下級法院之職權行使，原則
    上應予尊重（最高法院72年台上字第6696號判例及100年度
    台上字第6943號判決意旨參照）。經查，原審以本案事證明
    確而予以依法論科，並審酌被告前有酒駕前案紀錄，猶漠視
    自身安危，罔顧公眾之安全，2度於服用酒類吐氣所含酒精
    濃度高達每公升0.88毫克以上駕車上路，對於他人生命安全
    危害非輕，並審酌被告所駕駛之車輛為自用小客車，行駛之
    道路為市區道路，並肇事致他人受傷而為警查獲，惟念被告
    犯罪後坦認犯行之態度暨兼衡其於警詢時自陳之智識程度及
    家庭經濟狀等一切情狀，量處上述之刑，並諭知有期徒刑如
    易科罰金之折算標準，本院認原審認事、用法均無違誤，亦
    已依本件個案事由而加以審酌刑之輕重，未逾越法定刑度、
    比例及公平原則，核屬妥適。從而，被告提起上訴請求本院
    撤銷原判決，改判更低之刑度，顯屬無據，應予駁回。
四、至被告行為後，刑法第185條之3第1項雖於111年1月28日修
    正公布，並自同年月30日生效施行，修正後之規定將該罪之
    法定刑予以提高，經比較新舊法後，認修正後之規定並未較
    有利於被告，依刑法第2條第1項前段，應適用修正前刑法第
    185條之3第1項第1款規定。原審雖未及為新舊法之比較適用
    ，惟本件經新舊法之比較適用後，仍依最有利於被告之原則
    適用修正前之規定，與原審所認定之結果相同，對判決不生
    影響，尚不構成應予撤銷之事由，本院自無庸撤銷改判。
據上論斷，應依刑事訴訟法第455條之1第1項、第3項、第368條
、第373條，判決如主文。
本案經檢察官 黃榮加 聲請簡易判決處刑，檢察官 陳于文 到庭
執行職務。
中　　華　　民　　國　　111 　年　　4 　　月　　29　　日
                  刑事第三庭  審判長法　官　陳振謙
                                    法  官　茆怡文
                                    法  官　蔡直青
以上正本證明與原本無異。
不得上訴。
　　　　　　　　　　　　　　　　　　書記官　鄭瓊琳
中　　華　　民　　國　　111 　年　　4 　　月　　29　　日
附錄本案論罪科刑法條：
中華民國刑法第185條之3(修正前)
①駕駛動力交通工具而有下列情形之一者，處2年以下有期徒刑，
  得併科20萬元以下罰金：
  一、吐氣所含酒精濃度達每公升零點二五毫克或血液中酒精
　　  濃度達百分之零點零五以上。
  二、有前款以外之其他情事足認服用酒類或其他相類之物，致
　　  不能安全駕駛。
　三、服用毒品、麻醉藥品或其他相類之物，致不能安全駕駛。
②因而致人於死者，處3年以上10年以下有期徒刑，得併科2百萬
  元以下罰金；致重傷者，處1年以上7年以下有期徒刑，得併科
  1百萬元以下罰金。
③曾犯本條或陸海空軍刑法第54條之罪，經有罪判決確定或經緩
  起訴處分確定，於十年內再犯第1項之罪因而致人於死者，處
  無期徒刑或5年以上有期徒刑，得併科3百萬元以下罰金；致重
  傷者，處3年以上10年以下有期徒刑，得併科2百萬元以下罰金
  。
附件：
臺灣臺南地方法院刑事簡易判決
110年度交簡字第4163號
聲　請　人　臺灣臺南地方檢察署檢察官
被　　　告　李博信　男　(民國00年0月00日生)
　　　　　　　　　　身分證統一編號：Z000000000號
　　　　　　　　　　住臺南市○○區○○○路00號5樓之12
上列被告因公共危險案件，經檢察官聲請以簡易判決處刑（110
年度偵字第26766號），本院判決如下：
    主      文
李博信駕駛動力交通工具而吐氣所含酒精濃度達每公升零點二五
毫克以上，處有期徒刑伍月，如易科罰金，以新臺幣壹仟元折算
壹日。
    事實及理由
一、本件犯罪事實及證據，除犯罪事實第10行「擦撞」後補充「
    (過失傷害部分未據告訴)」外，其餘均引用聲請簡易判決處
    刑書（如附件）之記載。
二、核被告李博信所為，係犯刑法第185條之3第1項第1款之吐氣
    所含酒精濃度達每公升0.25毫克以上而駕駛動力交通工具罪
    。按酒精成分對人之意識、控制能力俱有不良影響，超量飲
    酒後將導致對於週遭事物之辨識及反應能力較諸平常狀況薄
    弱，因此，酒後駕車在道路上行駛，對一般往來之公眾及駕
    駛人自身具有高度危險性。本院審酌被告明知上情，仍漠視
    自身安危，罔顧公眾之安全，第2度於服用酒類，其吐氣所
    含酒精濃度達每公升0.25毫克以上，仍駕車上路，對於他人
    生命安全之危害非輕。並審酌被告本件吐氣所含酒精濃度高
    達每公升0.88毫克，所駕駛之車輛為自用小客車，行駛道路
    為市區道路，及被告係因肇事致他人受傷而為警查獲。兼衡
    其於警詢時自述係專科肄業之智識程度及家庭經濟狀況貧寒
    等況（見警卷第3頁警詢筆錄受詢問人基本資料欄）暨其犯
    後坦承犯行之態度等一切情狀，量處如主文所示之刑，並諭
    知如易科罰金之折算標準，以示懲儆。
三、依刑事訴訟法第449條第1項前段、第454條第2項，刑法第18
    5條之3第1項第1款、第41條第1項前段，刑法施行法第1條之
    1 第1項，逕以簡易判決處刑如主文。
四、如不服本判決，得自收受送達之日起20日內，向本院提起上
    訴。
中　　華　　民　　國　　111 　年　　1 　　月　　3 　　日
                  刑事第十五庭  法  官  李音儀
以上正本證明與原本無異。
                                書記官　陳怡蓁　　　　　
中　　華　　民　　國　　111 　年　　1 　　月　　3 　　日
附錄本案論罪科刑法條全文：
中華民國刑法第185條之3第1項第1款：
駕駛動力交通工具而有下列情形之一者，處2年以下有期徒刑，
得併科20萬元以下罰金：
一、吐氣所含酒精濃度達每公升零點二五毫克或血液中酒精濃度
    達百分之零點零五以上。
【附件】
臺灣臺南地方檢察署檢察官聲請簡易判決處刑書
                                    110年度偵字第26766號
　　被　　　告　李博信　(年籍資料略)
上列被告因公共危險案件，業經偵查終結，認為宜以簡易判決處
刑，茲將犯罪事實及證據並所犯法條分述如下：
　　　　犯罪事實
一、李博信於民國110年12月11日凌晨3時許，在臺南市永康區永
    大路某卡拉OK內，飲用啤酒，致其吐氣所含酒精濃度達每公
    升0.25毫克以上後，明知其已不得駕駛動力交通工具，竟仍
    不顧大眾行車之公共安全，基於酒後駕車致交通公共危險之
    犯意，於同日凌晨4時20分前某時，駕駛車牌號碼0000-00號
    自小客車上路。嗣於同日凌晨4時20分許，李博信駕駛前揭
    自小客車，沿臺南市永康區中山南路由東往西方向行駛，駛
    至中山南路518號前時，因不勝酒力致注意力及控制力降低
    不慎與吳娟娟騎乘之車牌號碼000-000號普通重型機車發生
    擦撞，經警據報前往處理，發現李博信渾身酒味，遂於同日
    凌晨4時45分當場對其施以酒精濃度吐氣測試，測得其吐氣
    酒精濃度值達每公升0.88毫克，因而查悉上情。
二、案經臺南市政府警察局永康分局報告偵辦。
　　　　證據並所犯法條
一、上揭犯罪事實，業據被告李博信於偵查中坦承不諱，核與證
    人吳娟娟於警詢時證述情節相符，並有臺南市政府警察局永
    康分局交通分隊道路交通事故當事人酒精測定紀錄表、財團
    法人台灣商品檢測驗證中心呼氣酒精測試器檢定合格證書、
    道路交通事故現場圖、道路交通事故調查表（一）（二）、
    車禍現場照片25張、車輛詳細資料報表、證號查詢汽車駕駛
    人表單等在卷可稽。足認被告之自白與事實相符，其犯嫌堪
    以認定。
二、核被告所為，係犯刑法第185條之3第1項第1款之公共危險罪
    嫌。
三、依刑事訴訟法第451條第1項聲請逕以簡易判決處刑。
　　此　致
臺灣臺南地方法院
中    華    民    國   110    年    12    月    16    日
　　　　　　　　　　　　　    檢  察  官　黃 榮 加

所犯法條：
中華民國刑法第185條之3第1項第1款(略)
附記事項(略)
本件係依刑事訴訟法簡易程序辦理，法院簡易庭得不傳喚被告、
輔佐人、告訴人、告發人等出庭即以簡易判決處刑；被告、被害
人、告訴人等對告訴乃論案件如已達成民事和解而要撤回告訴或
對非告訴乃論案件認有受傳喚到庭陳述意見之必要時，請即另以
書狀向簡易法庭陳述或請求傳訊。